【裁判字號】    91,訴,1163
【裁判日期】    920124
【裁判案由】    違反槍砲彈藥刀械管制條例等
【裁判全文】
臺灣臺南地方法院刑事判決                        九十一年度訴字第一一六三號
    公  訴  人  臺灣臺南地方法院檢察署檢察官
    被      告  甲○○  男  二.
右列被告因槍砲彈藥刀械管制條例等案件，經檢察官提起公訴（九十年度偵字第一一
０五五號），本院判決如左：
    主  文
甲○○偽造私文書，足以生損害於他人，累犯，處有期刑伍月，扣案房屋賃契約書上
偽造「徐廉明」署押壹枚沒收；又未經許可持有子彈，累犯，處有期徒刑捌月，併科
罰金貳萬元，罰金如易服勞役以參佰元折算壹日。具殺傷力之子彈伍顆沒收。應執行
有期徒刑拾壹月，扣案房屋賃契約書上偽造「徐廉明」署押壹枚及具殺傷力子彈伍顆
均沒收。
    事  實
一、甲○○曾因違反麻醉藥品管理條例之數案件，經本院分別判處有期徒刑三年及五
    月確定，經定執行刑後，於民國八十六年五月十五日執行完畢，因另案施用毒品
    案件，經本院以八十九年度訴字第八四一號判處應執行有期徒刑一年二月，於九
    十年三月二十七日判決確定。甲○○未到案執行，經檢察官於九十年八月九日發
    佈通緝，甲○○為免遭緝獲，竟於九十年九月三日，冒用徐廉明之名義與郭麗桂
    簽訂房屋租賃契約書，向郭麗桂以月租新臺幣七千元之租金，租得臺南市○○路
    ○段一五九巷一二一弄八號一樓之房屋，並在租賃契約書上偽造徐廉明之署押簽
    署其上，而偽造私文書致生損害於徐廉明。嗣於九十年九月二十日下午三時三十
    分許，在臺南縣安定鄉新吉村新吉七二之二號處經警緝獲（扣得其所持有之毒品
    及吸食工具部分由檢察官以九十年度毒偵字第一九九九、二二二八號提起公訴，
    本院另案審理）。甲○○另於九十年八月某日間，未經許可而持有制式子彈五顆
    ，藏置於臺南市○○路○段一五九巷一二一弄八號其租屋處。於九十年九月二十
    日下午四時二十分，甲○○被警查獲後，帶同警方人員，至臺南市○○路上址，
    起獲其所未經許可而持有之具有殺傷力之制式子彈五顆（均係口徑9mm半自動手
    槍用之子彈，其中三顆，彈底標記為"ACP 96 9m  "；一顆，彈底標記為"R-P
    9mm LUGER"；一顆，彈底標記為"G.F.L. 9mm LUGER"）、及不具殺傷力之改造克
    拉克手槍一枝、改造子彈一顆（不具殺傷力）、改造手槍半成品二枝（一枝，實
    係玩具槍金屬槍身；一枝，實係玩具槍金屬槍身及金屬滑套）、刀械二把（均非
    屬管制刀械）及彈匣二個、手槍護目一對、電鑽一支、沙輪機一臺、固定夾一臺
    、工具盒一組、工具箱一組、固定鉗一支、尖嘴鉗二支、螺絲起子三支、短型彈
    簧六條、長型彈簧四條、沙輪棒九支、小鐵鋸一支、短型鐵條六條、長型鐵條四
    條、銼刀三支、游標卡尺一支、電動刻字槍一支、砂紙四張、鐵塊三十四塊、行
    李箱一個、槍枝型錄二本等物。
二、案經臺南縣警察局永康分局報請臺灣臺南地方法院檢察署檢察官偵查起訴。
    理  由
一、右開事實，業據被告甲○○坦承不諱，並有房屋租賃契約書一份及扣案如事實欄
    所載之物在卷可資佐證，而被告所持有之制式子彈五顆經送鑑定具有殺傷力，此
    亦有內政部警政署刑事警察局鑑驗通知書一紙在卷可憑，事證明確，被告犯行，
    堪以認定。
二、被告假冒徐廉明名義，向他承租房屋，並在租賃契約上簽署他人姓名，該租賃契
    約乃足生私法關係之法律文件，為私文書，其所為顯然造成徐廉明之損害，核其
    所為，係犯刑法第二百十條之偽造私文書罪。公訴人認係觸犯刑法第二百十七條
    第一項之偽造署押罪，起訴法條尚有未洽，惟此部分之犯罪事實，業經起訴書犯
    罪事實欄載明，本院自得併予審理，並變更起訴法條。被告持有具殺傷力子彈之
    行為，係犯槍砲彈藥刀械管制條例第十二條第四項之未經許可無故持有子彈罪。
    公訴人認為被告此部分行為係犯同條例修正前同條例第十一條第三項之意圖供自
    己犯罪之用而持有子彈之罪，其起訴法條亦有未洽，應予變更。被告所犯係上開
    二罪間，犯意各別，行為互殊，應予分論併罰。被告前曾犯如事實欄所載之罪，
    此有灣高等法院被告全國前案紀錄表一紙卷附可稽，其於五年內再犯本罪，所犯
    前開二罪均應依累犯規定，依法加重其刑。爰審酌被告為逃避有期徒刑之執行而
    偽造文書向他人承租房屋，造成被冒用姓名者之損害，並在租得房屋內藏放具殺
    傷力之子彈，更危及社會治安，及其事後坦承犯行，犯罪後態度良好等一切情狀
    ，就其所犯二罪，分別量處如主文所示之刑，罰金部分諭知易服勞役之折算標準
    ，並定其應執行刑，以資懲儆。扣案租賃契約書上偽造之徐廉明署押一枚，依刑
    法第二百十九條之規定沒收；扣案具殺傷力之子彈五顆為違禁物，亦依法宣告沒
    收。至於其餘如事實欄所示在被告租住處扣得之手槍一枝、子彈一顆、刀械二把
    ，因不具殺傷力，並非違禁物，其他如電鑽等物，亦無何證據可資認定與被告持
    有子彈之犯行有關，均不為沒收之諭知，併此敘明。
據上論斷，應依刑事訴訟法第二百九十九條第一項前段、第三百條、槍砲彈藥刀械管
制條例第十二條第四項、刑法第十一條前段、第二百十條、第四十七條、第四十二條
第二項、第五十一條第五款、第二百十九條、第三十八條第一項第一款、罰金罰鍰提
高標準條例、第二條判決如主文。
中      華      民      國    九十二      年    一    月    二十四    日
                              臺灣臺南地方法院刑事第三庭
                                      法  官  陳振謙
右正本證明與原本無異
如不服本判決應於送達後十日內向本院提臺上訴狀
                                      書記官  古屏榮
中      華      民      國      九十二      年    一    月    二十四    日
附錄本案論罪科刑法條全文：
中華民國刑法第二百一十條 (偽造變造私文書罪)
偽造、變造私文書，足以生損害於公眾或他人者，處五年以下有期徒刑。
槍砲彈藥刀械管制條例第十二條第四項
未經許可，持有、寄藏或意圖販賣而陳列子彈者，處五年以下有期徒刑，併科新台幣
三百萬元以下罰金。


司法院資訊處製作；財團法人民間司法改革基金會備份。
